臺灣雲林地方法院刑事判決　　　　　　　　　　　　　九十三年度易字第三二一號
　　公　訴　人　臺灣雲林地方法院檢察署檢察官
　　被　　　告　甲○○
　　　　　　　　乙○○
　　共　　　同
　　選任辯護人　藍庭光
　　　　　　　　劉志卿
右列被告等因違反商標法案件，經檢察官提起公訴（九十三年核退偵字第一九五號）
，被告自白犯罪，本院裁定依簡式審判程序審理，判決如左：
    主      文
甲○○共同連續明知為未得商標權人同意，於同一商品，使用相同之註冊商標之商品
而販賣，累犯，處有期徒刑玖月。扣案附表二所示之物均沒收。
乙○○共同連續明知為未得商標權人同意，於同一商品，使用相同之註冊商標之商品
而販賣，處有期徒刑陸月，如易科罰金，以佰元折算壹日。扣案如附表二所示之物
均沒收。
    事      實
一、甲○○前於民國九十一年間，因違反商標法案件，經本院判處有期徒刑五月，如
    易科罰金，以三百元折算一日確定，於九十二年四月二十九日易科罰金執行完畢
    。猶不知悔改，夥同其表弟乙○○繼續從事仿冒商品買賣之行為。二人均明知如
    附表一商標圖樣欄所示之圖樣，係表列各該商標專用權人分別向經濟部中央標準
    局（於八十八年一月二十六日起改制為經濟部智慧財產局）申請註冊，於各該表
    列所示專用期限內，就表列所指定之專用商品，取得商標專用權之商標圖樣（商
    標註冊號數、指定使用之商品及專用期限均詳如附表一所載），且均仍在商標專
    用期限內，未得商標權人同意，不得於同一商品，使用相同之註冊商標圖樣。渠
    等明知如附表二之商品，均未經附表一各公司同意或授權，且與附表一所示公司
    所生產或授權製造之表列所示商標圖樣之商品，屬於同一商品，並擅自使用相同
    之商標圖樣，屬仿冒品，竟基於意圖販賣而輸入仿冒品之概括犯意聯絡，於九十
    二年八月間起，至九十三年一月間止，分別推由甲○○單獨一人或由甲○○與乙
    ○○二人，多次前往大陸地區廣東省廣州市皮具城附近商店，以新台幣（下同）
    三、四百元至一千餘元不等價格，選購仿冒商品，再委由大陸地區商家以郵寄方
    式，陸續輸入台灣地區如附表一所示品牌之商品。甲○○與乙○○收受非法輸入
    之仿冒商品後，即在雲林縣虎尾鎮西安里二七鄰五間厝二九之二六號賃居處二樓
    及附近夜市，以每件商品按真品市價一、二成約二千至三千元不等之價格，連續
    販賣予Ａ女等不特定人，以賺取差價牟利。嗣於九十三年一月三十日十時二十分
    許，為法務部調查局雲林縣調查站人員持搜索票在上址查獲，並扣得如附表二所
    示之仿冒商標之商品。
二、案經瑞士商香奈兒股份有限公司、法商路易威登馬爾悌耶股份有限公司、義大利
    商芬蒂艾德股份有限公司之告訴代理人涂榆政、吳文淑律師訴由法務部調查局雲
    林縣調查站報請臺灣雲林地方法院檢察署檢察官偵查起訴。
    理      由
一、右揭事實，業據被告甲○○、乙○○於本院坦承不諱，並有客戶及名片資料、收
    支帳冊明細、名片資料、房屋租賃契約書、客戶聯絡簿、銀行存摺影本、客戶名
    冊、訂貨單及現金帳、存款明細儲戶收執聯、機票、車票、收據、機場結匯水單
    、郵局匯款收據、收支明細等與物品買賣款項往來、如附表一備註欄所載之商標
    註冊證影本七紙、路易威登、香奈兒、芬蒂產品鑑定意見書、說明書、雲林縣調
    查站搜索扣押筆錄、扣押物品照片二十二張等物在卷可稽，復有如附表二所示之
    物扣案可證。本件事證明確，被告二人犯行，堪以認定。
二、核被告甲○○、乙○○所為，均係犯商標法第八十二條之明知為仿冒商標商品意
    圖販賣而輸入罪及明知為仿冒商標商品而販賣罪。被告二人就輸入及販賣仿冒商
    品行為，有犯意之聯絡及行為之分擔，皆為共同正犯。渠等於九十二年八月間起
    至九十三年一月止，自大陸地區輸入多種仿冒如附表一所示品牌之商品，係同時
    侵害多數附表一各專用權人所享有如附表一所示之商標專用權，所犯係同一罪名
    ，為同種想像競合犯，應以一罪論；又被告等多次輸入及販賣仿冒商品之行為，
    均時間緊接，方法相同，觸犯構成要件相同之罪名，顯均基於概括犯意為之，各
    應依連續犯規定論以一罪，並各依法加重其刑。被告等自大陸地區輸入仿冒商品
    ，用以販賣不特定人，所犯上開二罪間，有方法結果之牽連關係，應依情節較重
    之「明知為仿冒商品而販賣罪」處斷。另被告甲○○前於九十一年間，因違反商
    標法案件，經本院判處有期徒刑五月，如易科罰金，以三百元折算一日確定，於
    九十二年四月二十九日易科罰金執行完畢等情，臺灣高等法院被告全國前案紀錄
    表在卷可按，其受有期徒刑之執行完畢，五年以內再犯有期徒刑以上之罪，為累
    犯，遞加重其刑。就被告甲○○部分，爰審酌其前因違反商標法案件，於九十二
    年四月二十九日易科罰金執行完畢，竟無視前案之判決及執行，僅事隔三月餘，
    即再販賣仿冒商標商品，顯見對被告甲○○判處得易科罰金之有期徒刑，已無法
    收教化之功能；又被告甲○○前次販賣仿冒商標商品之來源，係向不詳年籍姓名
    之成年男子所購買，並單獨在夜市擺攤販賣牟利，而本次犯行則與被告乙○○合
    作分工，自行至大陸地區進口（見卷附之機票、車票、收據及機場結匯水單，本
    院卷一三一至一五二頁），其犯罪手段日益複雜，獲利程度高於前次，及自行製
    作客戶資料卡，系統化整理客戶資料，並收集大陸廠商名片數十張，有卷附客戶
    資料表等件在卷可稽（見本院卷三三、三四六七至七一頁），可見，其有意長期
    經營此業，暨犯行遭查獲後，仍藉口附表二之商品為被告乙○○所有，意圖脫免
    本案刑責，嗣於審理中始坦承犯行，難認其內心真正具有悔意等一切情狀，判處
    如主文第一項所示之刑。另就被告乙○○部分，爰審酌其與被告甲○○共同販賣
    之仿冒商標商品種類繁多，嚴重危害附表一所示公司之商譽及合法商家之權益，
    及無前案記錄，有臺灣高等法院被告全國前案紀錄表在卷可按，暨於偵察查中雖
    坦承自己犯行，惟仍未據實陳述，意圖掩飾被告甲○○之涉案情節，就該部分為
    虛偽供述等一切情狀，量處如主文第二項所示之刑，併諭知如易科罰金，以三百
    元折算一日之標準。扣案如附表二所示之商品，依商標法第八十三條規定，不問
    屬於犯人與否，均沒收之。
據上論斷，應依刑事訴訟法第二百九十九條第一項前段，商標法第八十二條，第八十
三條，刑法第十一條前段、第二十八條、第五十六條、第五十五條、第四十七條、第
四十一條第一項前段，罰金罰鍰提高標準條例第二條，判決如主文。
本案經檢察官丙○○到庭執行職務
中      華      民      國    九十三    年    十二    月    二十九    日
                                        臺灣雲林地方法院刑事第二庭
                                            法  官  柯  志  民
右正本證明與原本無異。
如不服本判決，應於判決送達後十日內向本院提出上訴狀( 應附繕本 )。
                    書記官  魏  輝  碩
中      華      民      國    九十三    年    十二    月    二十九    日
論罪之法條全文：
商標法第八十二條
明知為前條商品而販賣、意圖販賣而陳列、輸出或輸入者，處一年以下有
期徒刑、拘役或科或併科新臺幣五萬元以下罰金。
